【裁判字號】    92,簡上,22
【裁判日期】    920528
【裁判案由】    返還價金
【裁判全文】
臺灣嘉義地方法院民事判決  九十二年度簡上字第二二號
    上  訴  人  甲○○
    被上訴人    乙○○
右列當事人間請求返還價金事件，上訴人對於中華民國九十二年一月二十九日，本院
朴子簡易庭九十一年度朴簡字第一０九號第一審判決提起上訴，本院判決如左：
    主      文
本件上訴駁回。
第二審訴訟費用由上訴人負擔。
    事實及理由
壹、上訴人主張：
  一、上訴人經過本院合法通知，無正當理由，未向本院請假，而沒有在最後言詞辯
      論期日，到場陳述意見，同時，本案沒有民事訴訟法第三百八十六條所規定的
      情形出現（請看附錄法條），因此，本院依照被上訴人聲請，由被上訴人單獨
      辯論而直接判決。
  二、聲明：原判決廢棄，駁回被上訴人在第一審的訴訟與假執行聲請。
  三、陳述：
    （一）引用第一審所記載的主張。
    （二）當天顏清和沒有在場，只有上訴人夫妻、被上訴人與另一位朋友，被上訴
          人沒有交付金錢。
  四、證據：除援用原審證據方法外，並聲請傳訊證人蔡俊華。
貳、被上訴人抗辯：
  一、聲明：如主文第一項記載。
  二、陳述：
    （一）引用第一審判決的記載。
    （二）當天從父親戶頭領新台幣（下同）十九萬元，確有交現金十八萬五千元給
          上訴人，在場的有被上訴人父子、上訴人夫妻與顏清和，上訴人只有拿一
          張影印的執照，根本沒有辦妥過戶，故本件上訴無理由，而請求駁回上訴
          。
  三、證據：除援用原審的證據方法，並提出嘉義縣東石鄉農會存摺影本一份，作為
      證明。
參、本院判斷：
  一、被上訴人在原審主張的事實，證人顏清和於民國九十二年一月十五日在原審具
      結作證加以證實，再與被上訴人所提出嘉義縣東石鄉農會存摺對照來看，被上
      訴人確曾在九十一年七月一日提領十九萬元，證人顏清和的證詞應可採信。上
      訴人並未提出新的事證，本院傳訊證人蔡俊華亦未到庭，故上訴人的主張無法
      被本院採信。
  二、被上訴人在九十一年七月一日委託上訴人代為購買漁業執照並辦理過戶，雙方
      約定二十天後交付，因上訴人未交付漁業執照，被上訴人在九十一年十一月二
      十日，寄發存證信函催告上訴人在七日內履行，但上訴人仍未履行，被上訴人
      遂以起訴狀繕本送達上訴人，作為解除契約的意思表示，以上事實經過，雙方
      在原審均未爭執。
      雙方約定二十天後辦理漁業執照過戶，故本件契約屬於有確定期限，上訴人既
      未依約辦妥交付漁業執照，已是給付遲延，依照民法第二五四條規定：「契約
      當事人之一方遲延給付者，他方當事人得定相當期限催告其履行，如於期限內
      不履行時，得解除其契約」，被上訴人以存證信函催告上訴人履行，上訴人仍
      未履行，被上訴人自得解除本件契約。
      被上訴人解除契約後，依照民法第二五九條第一款規定：「契約解除時，當事
      人雙方回復原狀之義務，除法律另有規定或契約另有訂定外，依左列之規定：
      １、由他方所受領之給付物，應返還之」，故被上訴人請求上訴人返還所受領
      價金十八萬五千元，符合法律規定，應該准許。
  三、綜上所述，被上訴人解除契約後，自得請求上訴人返還所受領價金十八萬五千
      元，原審因而准許被上訴人請求，判決上訴人應給付十八萬五千元，及自九十
      一年十二月十三日起至清償日止，按年息百分之五計算的利息，並宣告被上訴
      人預供擔保後得假執行，原審判決並無違誤之處，因此，上訴意旨請求廢棄改
      判，不具有法律上理由，應該駁回。
肆、結論：本件上訴無理由，依民事訴訟法第四百三十六條之一第三項、第四百四十
    九條第一項、第七十八條，判決如主文。
中      華      民      國      九十二    年      五    月    二十八    日
                                  臺灣嘉義地方法院民事第二庭
                                    審判長    林  以  長
                                    法  官    蕭  道  隆
                                    法  官    甘  大  空
右為正本係照原本作成。
本判決不得上訴。
中      華      民      國      九十二    年      五    月    二十八    日
                                    書記官    蕭  琪  男
~F0~
~T40~
附錄法條：
民事訴訟法第三八六條：「有左列各款情形之一者，法院應以裁定駁回前條聲請，並
延展辯論期日：
一  不到場之當事人未於相當時期受合法之通知者。
二  當事人之不到場，可認為係因天災或其他不可避之事故者。
三  到場之當事人於法院應依職權調查之事項，不能為必要之證明者。
四  到場之當事人所提出之聲明、事實或證據，未於相當時期通知他造者。」


司法院資訊處製作；財團法人民間司法改革基金會備份。
